臺灣臺北地方法院民事判決　九十年度訴字第一三七八號
　　原　　　告
　　即反訴被告　聯勝科技股份有限公司
　　法定代理人　甲○○
　　即反訴原告　渼亞科技有限公司
　　法定代理人　丙○○
　　訴訟代理人　乙○○
右當事人間請求給付買賣價金事件，本院判決如左：
    主      文
被告應給付原告美金萬肆仟壹佰元及自民國九十年四月十九日起至清償日止，按年
息百分之五計算之利息。
原告其餘之訴駁回。
訴訟費用由被告負擔十分之三，餘由原告負擔。
本判決第一項於原告以新台幣拾玖萬捌仟元供擔保後，得假執行。但被告如於假執
行程序實施前以新台幣壹佰壹拾玖萬伍仟捌佰伍拾元為原告預供擔保，得免為假執
行。
原告其餘假執行之聲請駁回。
反訴原告之訴及其假執行之聲請均駁回。
反訴之訴訟費用由反訴原告負擔。
    事      實
甲、原告方面：
壹、本訴部分：
一、聲明：
（一）被告應給付原告美金（下同）十一萬零一百元，及自起訴狀繕本送達被告之翌
      日起至清償日止，按年息百分之五計算之利息。
（二）原告願供擔保，請准宣告假執行。
二、陳述：
（一）原告與被告自民國八十七年二月份起即陸續有生意上之往來，雙方合作尚稱順
      利。嗣於八十八年二月八日，被告以傳真訂購單之方式向原告購買socket 370
      card，數量五百套（先交付其中三百套），單價六．五元，共計三千二百五十
      元，交貨方式乃依被告指示由鴻霖空運代理股份有限公司（下稱鴻霖空運公司
      ）負責運送，受貨人為西班牙巴賽隆納之MAST  COMPUTER 98 S.L.（下稱MAST
      公司），惟被告僅就先運送之三百套給付貨款一千六百五十元（發票雖開立一
      千九百五十元，係因被告要求單價折讓一元，即5.5×300=1,650），此有鴻霖
      空運公司出口報單及華南商業銀行匯入匯款通知書、買匯交易憑證可稽。另二
      百套部分（下稱第四筆交易），原告乃於八十八年三月九日出貨，此亦有鴻霖
      空運公司出口報單可證，上開二百套部分共計一千一百元（發票應被告要求開
      立一千三百元，差額為其利潤）。
（二）被告另於八十八年二月十二日訂購Mainboard. ATX.BX chip（下稱第一筆交易
      ），數量一千套，單價六十六元，計六萬六千元，此有訂購單及鴻霖空運公司
      之出口報單可憑（發票則應被告要求開立七萬一千元）。
（三）被告復於八十八年三月四日訂購ATX type,BX chip set mainboard（下稱第二
      筆交易），數量一千套，單價六十三元，計六萬三千元，此有鴻霖空運公司出
      口報單可證，但發票亦依被告要求開立六萬九千元。
（四）被告末於八十八年四月二十六日向原告訂購6AZX2V M/B（下稱第三筆交易），
      數量一千套，單價五十一元，計五萬一千元，有空運提單、產地證明書等相關
      文件可資證明，惟此部分發票亦應被告要求開立五萬六千五百元。
（五）上開四筆交易，被告共應給付原告十八萬一千一百元（以鴻霖空運出口報單為
      據：（1）66,000﹢（2）63,000﹢（3）51,000﹢（4）1,100= 181,100），惟
      被告並未依約準時付款，僅於八十八年五月二十七日匯款七萬元。另被告於八
      十八年三月四日所訂購之一千套ATX  type, BX chip set mainboard，原告將
      單價折讓一元，降為六十二元，共計折讓一千元。故被告尚積欠原告十一萬零
      一百元之貨款（66,000﹢63,000﹢51,000﹢1,100–1,000（折讓）–70,000=
      110,100）。易言之，被告於八十八年五月二十七日匯入之七萬元依序抵充系
      爭交易之四筆貨款後，被告尚積欠原告八十八年三月四日之貨款五萬九千一百
      元（即66,000﹢63,000﹢1,100–1,000（折讓）–70,000﹦59,100）及八十八
      年四月二十六日之交易五萬一千元。被告迄今尚未清償，為此爰依買賣契約之
      法律關係提起本件訴訟。
（六）對被告抗辯所為之陳述：
  １、被告雖稱：兩造交易之慣例，一向先由被告提供正式訂購單，然後再由原告逆
      向提供PROFORMA INVOICE（下稱訂購確認單）給予被告，並經雙方簽字確認各
      項交易條件，表示同意該筆交易。而系爭第二筆交易只有訂購單，而無訂購確
      認單，第三筆交易則無訂購單，顯然契約並未成立等語。惟查，對於系爭第一
      、四筆交易，並非如被告所言均有訂購確認單。至第四筆交易之訂購確認單，
      係被告於八十八年二月八日原先訂購五百套socket  370 card之餘數（已先交
      付其中三百套），且係因被告之承辦人乙○○人在西班牙，不方便傳真被告公
      司的訂單，所以才傳訂購確認單給乙○○（參證人卜振中之證詞），足見被告
      上開辯詞並非真實。
  ２、系爭第二筆交易之單價，係經被告之同意，而非原告片面改為六十三元，此節
      業經證人卜振中證述在卷可按。另觀諸證人吳玉玲之證詞，可知兩造之交易、
      出貨之運費，向來均是由被告支付。再從第二筆交易之訂購單上記載被告要求
      之出貨方式為：「請貴公司做Shipper」，及上開交易之出口報單文件載明貨
      物之離岸價格單價為六十三元等情，再再顯示此筆交易已經成立。況原告就此
      部分交易亦已折讓一千元，顯已符合被告所主張之單價，被告實不該以此為由
      ，規避給付買賣價金之義務。
  ３、再者，被告不爭執之第一、四筆交易，出貨方式均是由原告為託運人，而此種
      以原告公司名義出貨之慣例，亦可由第二筆交易之訂購單中載明之出貨方式獲
      得證實。至於系爭第三筆交易，由於原告之業務人員疏失，雖無法提出訂購單
      。惟買賣契約之成立，並非必須以要式之方式為之，雙方以口頭達成合意，亦
      無礙於買賣契約之成立。本件原告應被告之訂購出貨，此有出口報單、空運單
      、產地證明書及發票可稽，再參諸兩造交易之出貨慣例，被告均指示鴻霖空運
      公司職員協助辦理出貨，運費亦均由被告支付等情觀之，足證系爭第三筆交易
      確實存在於兩造間，被告空言否認實無足取。
  ４、又原告公司業務經理卜振中雖於傳真函中，拜託被告幫忙催討貨款，惟究其內
      容可知被告係以西班牙MAST公司未付渠之款項搪塞拒付原告系爭貨款，原告公
      司業務經理卜振中始向被告拜託渠向西班牙MAST公司請款，藉以支付本件貨款
      ，益證本件交易與西班牙MAST公司無關。至於受文者書寫環歐實業有限公司（
      下稱環歐公司），係因乙○○以前係以環歐公司名義與原告交易，後來乙○○
      另以新成立之被告公司與原告公司交易，因此，原告公司業務經理卜振中一時
      未察，誤植為環歐公司，但實際交易對象係被告公司，此可由八十八年二月份
      起陸續開立之訂購單可證，無庸置疑。
  ５、被告另辯稱原告於八十九年三月六日與受貨人西班牙MAST公司達成和解協議，
      足見原告已承認真正之債務人應為西班牙MAST公司，而非被告云云。然縱原告
      與西班牙MAST公司成立協議，但亦不代表西班牙即為系爭第二、三筆交易之買
      受人，被告以前詞置辯，亦無足採。
三、證據：提出空運提單、產地證明書、商業發票、統一發票、裝運單、訂購單、訂
    購確認單、出口報單、匯入匯款通知書、買匯交易憑證、乙○○之名片為證，並
    聲請訊問證人吳玉玲、卜振中、王家信。
貳、反訴部分：
一、聲明：反訴原告之訴駁回。如受不利判決，反訴被告願供擔保，請准宣告免為假
    執行。
二、陳述：如前所述，就上開四筆交易，反訴原告尚積欠反訴被告貨款達十一萬零一
    百元，故反訴原告之主張，實無理由。
乙、被告方面：
壹、本訴部分：
一、聲明：駁回原告之訴。如受不利判決，願供擔保請准宣告免為假執行。
二、陳述：
（一）被告固為系爭第一、四筆交易之買受人，但第二、三筆交易則與被告無涉。至
      原告所提出之統一發票、商業發票、產地證明書、出口報單、空運提單等出貨
      文件，全係單向文書，其內容皆可由原告或其員工片面製作之，尚不足證明被
      告為系爭第二、三筆交易之買受人。況原告所提出之統一發票二紙與原告於八
      十九年十一月七日寄予訴外人環歐公司之存證信函記載之統一發票相同。是以
      上開二紙統一發票所指之貨款究應由何人負責，尚難認定，益證原告公司所提
      出之單向文書確實混亂而有疑義。
（二）又原告提出之統一發票上雖載明貨物之買受人為「MAST」，然「MAST」究指被
      告或西班牙MAST公司並不清楚。再細觀商業發票、產地證明書、出口報單等出
      貨文件，亦均清楚載明受貨人係西班牙MAST公司，並非被告，亦非訴外人環歐
      公司。且觀原告曾發存證信函予環歐公司，請乙○○幫忙協助，轉告西班牙
      MAST公司盡速處理貨款，足見系爭第二、三筆交易之買受人應為西班牙MAST公
      司，而非被告。
（三）兩造交易之慣例，向有業經雙方代表人簽認，以確實對各項交易條件達成合意
      之「訂購單」及「訂購確認單」之文件為據，此可觀第一、四筆交易之文件及
      原告與環歐公司間於八十八年四月二十三日成立之買賣所簽立之文件即明。惟
      原告所主張之第二、三筆交易與前述交易出貨方式皆不相同。且查，系爭第二
      筆交易之訂購單上已由原告以手寫方式更改單價為六十三元，復於商業發票上
      記載單價為六十九元，而該項更改被告從未被告知，亦從未同意過。況該訂購
      單猶記載「交貨日期：88年3月？日（please confirm）」，足認交貨日期猶
      仍待回覆及確認。而系爭第二筆交易亦無任何「訂購確認單」來確認該筆買賣
      交易，足見兩造就該筆交易並未達成合致。另系爭第三筆交易，不但沒有「訂
      購單」，亦無「訂購確認單」，無從得知交易之條件為何？亦不知原告所為之
      出貨文件上所載之貨物種類、數量、單價、運送條件、付款條件等係如何得知
      ？況上開二筆交易，皆係出貨至西班牙，涉及複雜之國際貿易流程及交易條件
      ，金額亦非小額，被告決無可能僅以電話與人談論交易，是原告主張被告為第
      二、三筆交易之買受人，洵無足採。
（四）縱被告確為系爭第二筆交易之買受人，然依系爭第二筆交易之訂購單記載，兩
      造約定付款之條件為「貨到三十日後繳清貨款」，而依原告之主張，系爭第二
      筆交易之貨物係依被告之指示而安排出貨至西班牙，但上開貨物是否確已運送
      至西班牙，原告應負舉證責任。否則，被告自無給付貨款之義務。
（五）再者，原告與西班牙MAST公司已於八十九年三月六日在西班牙之巴塞隆納市簽
      訂和解書。由此觀之，原告實已知曉，亦早已承認真正之債務人為該西班牙
      MAST公司，並非被告，否則為何原告要千里迢迢遠赴西班牙與之和解，卻不與
      近在咫尺之被告和解呢？
（六）綜上所述，系爭第二、三筆交易並非被告所訂購，原告請求被告給付貨款，洵
      無理由，應予駁回。
三、證據：提出原告公司之傳真函、被告訴訟代理人乙○○之名片、存證信函、和解
    書、原告公司副總經理王家信之名片、乙○○之護照簽證、代表西班牙MAST公司
    簽訂和解書之Luis Sanchez Monge書寫之信函、西班牙醫師之信函為證。
貳、反訴部份：
一、聲明：反訴被告應給付反訴原告二千七百元，及自反訴狀繕本送達反訴被告之翌
    日起至清償日止按年息百分之五計算之利息。反訴原告願供擔保，請准宣告假執
    行。
二、陳述：
（一）反訴被告自承系爭第一筆交易之貨款為六萬六千元，另第四筆交易二百套部分
      之貨款為一千三百元，而其於八十八年五月二十七日已收受反訴原告之匯款七
      萬元。因此，反訴原告給付之款項顯然已經足夠支付前述二筆貨款，而且尚有
      餘額二千七百元。又商業買賣交易，出貨數量不正確皆可多退少補，付款金額
      亦如是，多退少補本為常情，既然反訴被告收到之匯款，結算後反訴原告尚溢
      繳二千七百元，反訴被告理當返還之。
（二）至於系爭第二、三筆交易之買賣契約並未成立，皆係反訴被告自行出貨至西班
      牙，故應由反訴被告自行負責所有後果，與反訴原告完全無關。而且反訴被告
      已經於八十九年三月六日與受貨人西班牙MAST公司簽訂和解書，益證該二筆出
      貨確實與反訴原告無涉。
    理      由
壹、本訴部分：
一、原告主張：被告自八十八年二月八日起陸續向原告訂購貨物出口至西班牙，原告
    業已依約交付，價金共計十八萬零一百元，被告已於八十八年五月二十七日給付
    七萬元，尚欠十一萬零一百元價金未清償，為此提起本件訴訟等語。
二、被告則以：兩造交易之慣例，向有業經雙方代表人簽認，以確實對各項交易條件
    達成合意之「訂購單」及「訂購確認單」之文件為據，惟原告所主張之第二、三
    筆交易與前述交易出貨方式皆不相同。且系爭第二筆交易之訂購單上已由原告以
    手寫方式更改單價為六十三元，復於商業發票上記載單價為六十九元，而該項更
    改被告從未被告知，亦未曾同意過，況依該訂購單之記載，兩造就交貨日期尚未
    確認，足見兩造就該筆交易之意思表示並未達成合致。另系爭第三筆交易，不僅
    無「訂購單」，亦無「訂購確認單」，更難認被告為該筆交易之買受人。至原告
    所提出之統一發票、商業發票、產地證明書、出口報單、空運提單等出貨文件，
    全係單向文書，其內容皆可由原告或其員工片面製作之，尚不足證明被告為系爭
    第二、三筆交易之買受人。而卷附之商業發票、產地證明書、出口報單等出貨文
    件，均清楚載明受貨人係西班牙MAST公司，並非被告。且觀原告曾發存證信函予
    環歐公司，請乙○○幫忙協助，轉告西班牙MAST公司盡速處理貨款，嗣後並於八
    十九年三月六日與西班牙MAST公司達成和解協議，足見系爭第二、三筆交易之買
    受人應為西班牙MAST公司，而非被告。又原告應舉證證明系爭第二、三交易之貨
    物業已依約交付，否則被告自無給付貨款之義務等語置辯。
三、本件原告主張被告自八十八年二月八日起陸續向原告訂購貨物出口至西班牙，價
    金共計十八萬零一百元，被告已於八十八年五月二十七日給付七萬元，尚欠十一
    萬零一百元價金未清償等情，業據其提出空運提單、產地證明書、商業發票、統
    一發票、裝運單、訂購單、訂購確認單、出口報單、匯入匯款通知書、買匯交易
    憑證、乙○○之名片為證。被告固然承認第一、四筆交易，然否認第二、三筆交
    易，並以前詞置辯。是本院首應審酌者厥為第二、三筆交易之買賣關係是否存在
    於兩造之間？茲依第二筆、第三筆交易分述說明之。
四、第二筆交易部分：
（一）經查，依被告於八十八年三月四日出具之訂購單（即第二筆交易）記載，被告
      向原告訂購「ATX type,BX chip set mainboard」數量一千套，單價原係記載
      六十二元（嗣經更改為六十三元），總價六萬二千元，其中並記載運送人為鴻
      霖空運公司，出貨方式係由原告為託運人，受貨人與受通知人之資料與前次運
      送相同，並經被告之承辦人員即被告之訴訟代理人乙○○簽名確認，足見被告
      確實向原告訂購上開貨物。被告固不爭執上開訂購單之真正，但辯稱：兩造交
      易之慣例，向有業經雙方代表人簽認，以確實對各項交易條件達成合意之「訂
      購單」及「訂購確認單」之文件為據，惟原告所主張之第二、三筆交易與前述
      之交易出貨方式皆不相同。且系爭第二筆交易之訂購單上已由原告以手寫方式
      更改單價為六十三元，復於商業發票上記載單價為六十九元，而該項更改被告
      從未被告知，亦未曾同意過，況依該訂購單之記載，兩造就交貨日期尚未確認
      ，足見兩造就該筆交易之意思表示並未達成合致等語。惟查，被告所不爭執之
      第一、四筆交易，其中第一筆交易亦僅有經被告簽認之訂購單為憑。至第四筆
      交易雖有被告所稱之PROFORMA INVOICE訂購確認單，然觀該交易係被告於八十
      八年二月八日以傳真訂購單之方式向原告購買socket 370 card，數量五百套
      ，單價六．五元，共計三千二百五十元，於八十八年二月十一日先交付三百套
      ，嗣於八十八年三月九日再交付二百套，有載明數量五百套，並先運三百套之
      訂購單及數量各為三百套、二百套之商業發票、出口報單、空運提單、裝運單
      、產地證明書、匯入匯款通知書在卷可稽。是以，前開被告所稱之訂購確認單
      應係就第四筆交易剩餘之數量再次確認出貨之數量及單價而已，尚非因此即遽
      認兩造之交易模式均須有該訂購確認單方屬成立。又上開訂購單所載之單價雖
      經更改為六十三元，然此業經被告公司同意，乃據證人即原告公司之業務經理
      卜振中證述：「因為我們與乙○○談的價格過低，總經理有意見，後來經由電
      話與張先生洽談，張先生也同意更改。所以我們就將訂購單上的單價更改為六
      十三」等語在卷可按（參本院九十年十一月十九日筆錄），何況，原告就系爭
      第二筆交易請求被告給付之貨款亦是以單價六十二元計算。準此，被告以前詞
      否認兩造就第二筆交易之買賣關係存在，尚無足採。至於前開訂購單雖記載「
      交貨日期：88年3月？日（please confirm）」，顯然兩造於被告訂購系爭第
      二筆交易之貨物時，就交貨日期尚未確認，然參諸原告係於八十八年三月九日
      將該筆交易貨物交由被告長期往來之鴻霖空運公司運送，及被告於八十八年三
      月四日訂購該筆貨物後迄今，並未見被告催告原告交付等情觀之，顯見兩造嗣
      後業已確認該筆貨物之交貨日期。是被告辯稱兩造就交貨日期尚未確認，足見
      兩造就該筆交易之意思表示並未達成合致等語，亦無足取。
（二）被告又稱：依系爭第二筆交易之商業發票、產地證明書、出口報單、空運提單
      等出貨文件附之商業發票、產地證明書、出口報單等出貨文件，均清楚載明受
      貨人係西班牙MAST公司，並非被告。且觀原告曾發存證信函予環歐公司，請乙
      ○○幫忙協助，轉告西班牙MAST公司盡速處理貨款，嗣後並於八十九年三月六
      日與西班牙MAST公司達成和解協議，足見系爭第二、三筆交易之買受人應為西
      班牙MAST公司，而非被告等語。然查，前開出貨文件之受貨人固為西班牙MAST
      公司，但此並非即代表與原告交易者即為該公司，此觀被告不爭執之第一、四
      筆交易之受貨人亦為西班牙MAST公司即明。而兩造之交易模式，本即由原告直
      接出貨予西班牙MAST公司，此並經系爭第一、二、四筆之訂購單記載明確，是
      被告以出貨單據之受貨人為西班牙MAST公司為由，辯稱其並非系爭第二筆交易
      之買受人，要難足採。至原告之承辦人卜振中雖曾發函請求訴外人環歐公司支
      付系爭第二筆交易之貨款，並請求代為催討西班牙MAST公司給付。但依系爭第
      二筆交易之出貨文件及第二筆交易之訂購單觀之，可見本件與環歐公司並無干
      係。且被告之承辦人乙○○確曾以環歐公司之名義向原告訂購主機板之產品，
      亦有經乙○○簽名確認之訂購單在卷為憑，故原告陳稱因伊之承辦人疏失將系
      爭第二筆交易之買受人誤為環歐公司，方以存證信函催告環歐公司給付貨款等
      語尚屬可信。而卜振中發給環歐公司之信函固載明：「關於３月８日及４月２
      ８日二筆貨款，公司給我最後期限至８月１５日前須做解決，事關緊急我再次
      請您幫忙，無論如何請與西班牙催此二筆貨款，不然我８月份的薪資將無法領
      取，請STONY協助，我不勝感激謝謝」等語，惟此係因系爭貨物實為三方交易
      ，故原告請被告催告西班牙MAST公司支付貨款，再由被告給付予原告公司，亦
      與常情無違，自難以此遽認西班牙MAST公司方為系爭第二筆交易之買受人。至
      原告之副總經理王家信雖於八十九年三月六日與西班牙MAST公司簽訂和解書，
      此有該紙和解書在卷可考。但觀諸該紙和解書內容，係就系爭第二、三筆交易
      之貨款應如何支付及應如何維修產品所為之協商，並無隻字片語提及西班牙
      MAST公司方為該交易之買受人，亦無免除被告債務之意。況證人即原告公司之
      副總經理王家信亦證稱：當時在德國之電腦展，西班牙MAST公司代表來找伊，
      表示願意繼續與原告做生意，且因被告已無力清償，故方與西班牙MAST公司簽
      訂該和解書，但嗣後西班牙MAST公司只付二萬五千元，亦未與原告公司繼續交
      易等語（參本院九十年七月四日筆錄）。因此，被告據此抗辯其並非買受人一
      語，尚難足採。準此，系爭第二筆交易之買賣關係確實存在於兩造之間，要無
      疑義。
（三）被告另稱：以原告提出之文件，尚難認定原告已將第二筆交易之貨物交付予受
      貨人西班牙MAST公司等詞。但查，依原告提出之出貨文件觀之，原告確實已將
      第二筆交易之貨物交付運送人鴻霖空運公司運送，此亦為被告所不爭執。而依
      前述，前開貨物運往西班牙之運費均是由被告公司支付，足見被告方為運送契
      約之託運人，是縱系爭第二筆交易之貨物因故未交付予受貨人西班牙MAST公司
      ，亦為被告公司與鴻霖空運公司間關於運送契約之問題，而與原告無涉。況參
      諸被告提出原告與西班牙MAST公司簽訂之和解書內容及代表西班牙MAST公司簽
      立該和解書之「Luis Sanchez Monge」所書寫之信函載明：「我和Jackson
      Wang 於2000年3月6日在巴塞隆納市簽訂三頁的和解書是特別為解決從聯勝科
      技公司運來的二筆貨物，：：總計二筆運來的貨物是2000片的電腦主機板，都
      是由聯勝科技公司於1999年3月8日與4月28日運送來的，：：」等語觀之，足
      見受貨人西班牙MAST公司確已收受系爭第二筆交易之貨物，被告否認業已收受
      買賣標的物，並抗辯無庸給付貨款一語，洵無足取。
五、第三筆交易部分：
（一）原告就第三筆交易固亦提出出口報單、空運提單、裝運單、產地證明書、商業
      發票為據。但查，上開出貨文件雖與系爭第一、二、四筆交易模式相同，但原
      告並未提出任何訂購單以資證明被告確實曾向原告訂購該筆貨物。且查，依被
      告提出訴外人環歐公司於八十八年四月二十三日出具，亦由乙○○簽認之訂購
      單觀之，環歐公司向原告訂購之產品為「6AZX2V」主機板，數量為一千片，單
      價為五十一元，出貨方式仍由原告將貨物送交鴻霖空運公司，此有該紙訂購單
      在卷足參。是以，揆諸訴外人環歐公司訂購之產品，無論是品名、單價及出貨
      之方式，均與原告所主張之第三筆交易相同，且環歐公司係於八十八年四月二
      十三日向原告訂購前開貨物，核與原告將第三筆交易之貨物交由鴻霖空運公司
      ，並由鴻霖空運公司於八十八年四月二十八日運送之時間相距不過數日。足證
      原告所稱之第三筆交易應係指環歐公司於八十八年四月二十三日所訂購之「
      6AZX2V」主機板、數量為一千片之產品。因此，系爭第三筆交易之買受人應為
      環歐公司，而非被告。
（二）至證人吳玉玲雖證稱：印象中原告公司出的貨運費均是由被告公司支付，且依
      據乙○○之前的貿易方式，推測運費係由被告公司支付等語（參本院九十年十
      一月十九日筆錄），然因環歐公司與被告公司之業務均由被告之訴訟代理人乙
      ○○承辦，此觀系爭四筆交易無論是以被告公司之名義或環歐公司之名義下訂
      單，均是由乙○○簽名確認即明，足見環歐公司與被告公司雖係不同之法律人
      格，但實際之負責人均為乙○○，故證人吳玉玲就此部分或有誤認之虞。且縱
      系爭第三筆交易之運費係由被告公司支付，惟揆諸環歐公司與被告公司既均由
      乙○○經營，故由被告公司代為支付運費，亦無不當之處。是證人吳玉玲之證
      詞尚不足推翻訴外人環歐公司方為系爭第三筆交易之買受人之認定。
六、按對於一人負擔數宗債務而其給付之種類相同者，如清償人所提出之給付，不足
    清償全部債額時，由清償人於清償時，指定其應抵充之債務；清償人不為前條之
    指定者，依左列之規定，定其應抵充之債務：一、債務已屆清償期者，儘先抵充
    。二、債務均已屆清償期或均未屆清償期者，以債務之擔保最少者，儘先抵充；
    擔保相等者，以債務人因清償而獲益最多者，儘先抵充；獲益相等者，以先到期
    之債務，儘先抵充。三、獲益及清償期均相等者，各按比例，抵充其一部，民法
    第三百二十一條、第三百二十二條定有明文。末查，如前所述，系爭第一、二、
    四筆交易之買受人均為被告，而第三筆交易之買受人則為環歐公司。而系爭第一
    、二、四筆交易之價款則分別為六萬六千元、六萬二千元、一千一百元，共計十
    二萬九千一百元。又被告業已支付七萬元之貨款一節，業經原告自認無訛。而原
    告於八十九年三月六日與西班牙MAST公司簽訂和解書，西班牙MAST公司並已依該
    和解書支付其中第二、三筆交易之貨款二萬五千元等節，亦經證人王家信證述屬
    實（參本院九十一年七月四日筆錄）。另如前所述，系爭四筆交易均是由原告將
    貨物交給鴻霖空運公司運送以代交付。而每筆交易之付款方式均約定收到貨後三
    十天支付之事實，亦為兩造所不爭。職故，系爭四筆交易之貨款清償期限自應以
    貨物交付予鴻霖空運公司之日期為起算之依據。另系爭一、二、三、四筆交易之
    貨物分別於八十八年二月二十三日、同年三月九日、同年四月二十八日、同年三
    月九日交付鴻霖空運公司運送，有各筆交易之出口報單可查。因此，依上開規定
    ，系爭四筆貨款之清償期限先後依序抵充之結果，被告尚餘貨款三萬四千一百元
    未清償（000000－00000－00000）。從而，原告依買賣契約之法律關係請求被告
    給付貨款三萬四千一百元，及自起訴狀繕本送達之翌日即九十年四月十九日起至
    清償日止，按年息百分之五計算之利息，為有理由，應予准許。逾此範圍之請求
    ，為無理由，應予駁回。
七、假執行宣告：
    本判決原告勝訴部分，兩造分別陳明願供擔保請准宣告假執行或免為假執行，核
    無不合，爰分別酌定相當之擔保金額，予以准許。至原告敗訴部分，其假執行之
    聲請失所附麗，應予駁回。
貳、反訴部分：
    反訴原告主張系爭第一、四筆交易之貨款共計六萬七千三百元，惟反訴原告業已
    支付七萬元，是反訴被告自應將溢付之款項返還予反訴原告等語，為反訴被告否
    認之。經查，反訴原告尚積欠反訴被告貨款三萬四千一百元，已如前述，故反訴
    原告並無溢付貨款之情形，從而反訴原告請求反訴被告返還溢付之貨款，即屬無
    據，不應准許。又反訴原告之訴既經駁回，其所為假執行之聲請亦失所附麗，一
    併駁回之。
參、本件事證已經明確，兩造其餘攻擊防禦方法及舉證，經審酌與本件判決結果不生
    影響，爰不一一論述，併此敘明。
肆、結論：
    本件原告之訴為一部有理由，一部無理由；反訴原告之訴為無理由，依民事訴訟
    法第七十九條但書、第七十八條、第三百九十條第二項、第三百九十二條，判決
    如主文。
中　　　華　　　民　　　國　　九十一　　　年　　　十　　　月　　 八　 　日
                                            民事第五庭法      官　林秀圓
右為正本係照原本作成
如對本判決上訴，須於判決送達後廿日內向本院提出上訴狀
中　　　華　　　民　　　國　　九十一　　　年　　　十　　　月　　 　八　　 日
　　　　　　　　　　　　　　　　　　　　　　　　　　　法院書記官　林蓮女
